【裁判字號】    98,訴,813
【裁判日期】    981215
【裁判案由】    強盜等
【裁判全文】
臺灣臺南地方法院刑事判決               98年度訴字第813號
公  訴  人  臺灣臺南地方法院檢察署檢察官
被      告  甲○○
選任辯護人  查名邦律師
被      告  庚○○
選任辯護人  粘怡華律師
            黃俊達律師
            賴鴻鳴律師
上列被告因強盜等案件，經檢察官提起公訴（98年度營偵字第62
1、733、800號），本院判決如下：
    主  文
甲○○結夥三人以上、於夜間侵入住宅竊盜，處有期徒刑捌月，
扣案之鑰匙壹支沒收；又共同強盜而擄人勒贖，處有期徒刑拾貳
年，扣案如附表所示之物均沒收；又共同攜帶兇器竊盜，處有期
徒刑柒月，扣案之Ｔ型起子壹支沒收。應執行有期徒刑拾貳年肆
月，扣案之鑰匙、Ｔ型起子各壹支、暨如附表所示之物均沒收。
庚○○結夥三人以上、於夜間侵入住宅竊盜，處有期徒刑捌月，
扣案之鑰匙壹支沒收；又共同強盜而擄人勒贖，處有期徒刑拾年
陸月，扣案如附表所示之物均沒收；又共同攜帶兇器竊盜，處有
期徒刑柒月，扣案之Ｔ型起子壹支沒收。應執行有期徒刑拾壹年
，扣案之鑰匙、Ｔ型起子各壹支、暨如附表所示之物均沒收。
    事  實
一、甲○○、庚○○及丁○○（通緝中）共同意圖為自己不法所
    有之犯意聯絡，於民國98年3月28日夜間8時許，在丁○○提
    議下，由甲○○駕駛庚○○所有之LZ-6306號自小客車搭載
    庚○○及丁○○，共同前往臺南縣鹽水鎮○○路84號之公寓
    ，由甲○○及丁○○留在車內把風，由庚○○進入上開公寓
    之地下室，持自備之鑰匙1支，竊取顏志廷所有、車號為
    XG9-990號之重機車1台，得手後將之藏放於臺南縣新營市○○街附近之產業道路上（嗣於98年4月2日在新營急水溪旁尋
    獲，並已發還）。
二、甲○○、庚○○及丁○○於竊得上開重機車後，另因丁○○
    與丙○○認識並知悉丙○○曾借款予外籍女子及剛買新屋，
    手頭充裕，遂主謀策劃欲強盜丙○○，並隨與甲○○、庚○○基於意圖為自己不法所有及未經許可持有具有殺傷力之槍
    砲、子彈之同一犯意聯絡，先後為下列行為：
  (一)由丁○○於98年3月31日前之不詳時間，先在其位於臺南縣
    麻豆鎮之租屋處，將均具有殺傷力之仿BERETTA廠M9型半自
    動改造手槍（槍枝管制編號0000000000）、及仿BERETTA廠
    半自動改造手槍（槍枝管制編號0000000000）各1支，及口
    徑為9mm之制式子彈13顆、直徑9mm之非制式子彈1顆【以下
    簡稱上揭槍、彈】，以及丁○○所有之行動電話3具（內各
    含0000000000、0000000000、0000000000門號SIM卡，以下
    簡稱上揭行動電話）提供交付予甲○○持有，作為日後犯案
    之工具。
  (二)於98年3月31日，甲○○、庚○○及丁○○先前往臺南縣新
    營市○○街29巷46號之1丙○○住處確認丙○○確實在家後
    ，丁○○因與丙○○相識，為免遭認出，故僅由甲○○及庚○○出面，騎乘前開所竊得之贓車，回到丙○○之住處，並
    持上開丁○○事先交付之上揭槍、彈，於同日下午2時許，
    趁丙○○住處大門未關之機會，侵入丙○○前開住處（侵入
    住宅部分未據告訴），由甲○○持槍指著丙○○之頭部，並
    向丙○○恫稱：如動一下就拿槍打死你等語，致使丙○○心
    生畏懼，依其指示躺在地上，甲○○並以丙○○屋內之毛巾
    塞住丙○○之嘴巴，再用自備之膠帶綑綁住丙○○之雙手，
    並以報紙黏貼之方式遮住丙○○之雙眼，庚○○則持上揭槍
    、彈在旁看守，致使丙○○不能抗拒後，由甲○○下手強盜
    丙○○身上之皮夾【內有新臺幣（下同）15,000元、消費券
    2,000元、身分證乙枚、提款卡2張、范氏芳草之中華民國居
    留證影本1張及面額5萬元之款項借用證1張】。
  (三)然因彼等二人認為強盜所得之款項過少並聯絡丁○○後，三
    人遂進而基於擄人勒贖之共同犯意聯絡，將丙○○綑綁後，
    置於丙○○所有、車號為1710-TL號自小客車之後行李箱內
    擄走，由甲○○駕駛至附近之產業道路堤防邊，與駕駛LZ-6
    306號車前來之丁○○會合後，再將丙○○換置於前開LZ-63
    06號車後行李箱內，由甲○○將車駛至事先已訂好房間、位
    於臺南縣麻豆鎮之「棕梠家汽車旅館」後，再由甲○○及庚○○出面逼問並取得前揭丙○○提款卡之密碼後，由甲○○
    持上開劫得之提款卡分至臺南縣善化鎮溪美郵局（下稱溪美
    郵局）領取30,000元及在成功啤酒廠郵局（下稱成功郵局）
    領取15,000元，扣除一切開銷後，由甲○○分得33,000元或
    34,000元，庚○○分得7,000及2, 000元之消費券，餘歸丁○○所有（均已花用殆盡）。
  (四)然彼等猶不知足，遂逼迫丙○○以其所有之0000000000號行
    動電話撥打電話予其配偶及友人勒贖，然因丙○○無法順利
    籌款，只得要求丙○○簽立本票（票據號碼為592129）及款
    項借用證（日期均為97年12月16日、金額均為100萬元，發
    票人及借用人均為丙○○）各1張（另原先曾簽錯發票日期
    之相同面額本票及款項借用證各1張則業經當場撕毀丟棄）
    ，嗣經丙○○應允回去籌錢後，始由甲○○及庚○○於同日
    下午6時許，駕駛丙○○前開小客車，載丙○○返回其住處
    ，其2人再共同騎乘原先置放於丙○○家中之上開所竊機車
    離去。
  (五)然丙○○返家後，甲○○及庚○○仍輪流撥打7通電話，要
    求丙○○必須再付30萬元，始能取回前開本票及借據，經丙○○佯予允諾並討價還價後降為10萬元，約定於同年4月7日
    晚上8時30分許，在臺南縣新營市○○路之麥當勞前交款。
三、甲○○、庚○○前往取款前，為逃避追查，竟另行基於意圖
    為自己不法所有之犯意聯絡，於98年4月7日晚上7時許，先
    在臺南縣學甲鎮○○路44號對面之公有停車場，由甲○○持
    庚○○所有、客觀上足以危害人之生命、身體之T型起子1支
    ，並由庚○○在旁把風，共同竊取乙○持有、其父王國貞所
    有、車號為5356-GL號之自小客車車牌2面（已於98年4月10
    日發還），得手後將之懸掛於前揭LZ-6306號自小客車上。
四、嗣甲○○、庚○○再於同晚8時許，先在臺南縣新營市○○○○道下，將上開槍、彈放在黑色背包後，交付予不知情之
    庚○○友人己○○保管後，再駛往前揭約定地點欲取款。惟
    因丙○○已經報警在前址埋伏，甲○○及庚○○見狀駕車逃
    逸，至同日晚上10時15分許，始為警在臺南縣後壁鄉土溝村
    69後前查獲，並扣得上揭行動電話3支及T型起字1支、膠帶
    1捲、商業本票1本、范氏芳草之中華民國居留證影本1張及
    面額50,000元之款項借用證1張、鑰匙1把、作案時所穿衣服
    1套，並經其等之供述至己○○住處起獲上揭槍、彈及黑色
    背包1只。
五、案經臺南縣警察局移請臺灣臺南地方法院檢察署檢察官偵查
    起訴。
    理  由
壹、證據能力部分：
一、被告甲○○及庚○○於警詢、偵查及本院之自白供述，並非
    係出於任何人以強暴、脅迫、利誘、詐欺、疲勞訊問、違法
    羈押或其他不正之方法所取得之供述，亦非違反法定障礙事
    由經過期間不得訊問或告知義務之規定而為，依刑事訴訟法
    第156條第1項、第158條之2規定，應認為均有證據能力。
二、(一)證人丙○○、顏志廷、己○○、乙○等人於司法警察詢問
    及檢察官訊問時之供述證據，雖係屬被告甲○○、庚○○以
    外之人於審判外之言詞陳述，以及(二)共同被告甲○○、庚○○於司法警察詢問及於98年5月21日在檢察官偵訊時以證人
    身份、業經合法具結後所為之供述，雖亦係屬被告庚○○、
    甲○○以外之人於審判外之言詞陳述，然上揭供述證據，既
    均經被告甲○○、庚○○及其等之辯護人表示同意採為本案
    之證據，且無事實顯示係公務員因違法蒐證所取得之證據，
    本院審酌該等供述證據作成時之情況，亦認為適於作為證據
    ，依刑事訴訟法第159條之5第1項之規定，應認為均有證據
    能力。
三、臺南縣警察局車輛尋獲電腦輸入單、贓物認領保管單、臺南
    縣警察局搜索、扣押筆錄、扣押物品目錄表、丙○○日盛銀
    行之存摺內頁影本及交易查詢單等，雖係屬被告甲○○、庚○○以外之人於審判外之書面陳述，然上揭書面證據，既均
    經被告甲○○、庚○○及其等之辯護人表示同意採為本案之
    證據，且無事實顯示係公務員因違法蒐證所取得之證據，本
    院審酌該等供述證據作成時之情況，亦認為適於作為證據，
    依刑事訴訟法第159條之5第1項之規定，應認為均有證據能
    力。
四、至搜索扣押所得之扣案物品，亦乃被告甲○○、庚○○及其
    等之辯護人均不爭執其證據能力者，且復無事實顯示係公務
    員因違法蒐證所取得之證據，本院審酌該些物證作成時之情
    況，亦認為適於作為證據，依前開法條規定，應認為均具有
    證據能力。
五、另門號為0000000000、0000000000號行動電話之監聽譯文，
    係依據本院98年度聲監字第000146號通訊監察書（監察期間
    自98年4月3日至98年5月1日）所製作，屬依法定程序執行通
    訊監察所取得之派生證據，且經本院於準備及審理期日時依
    法提示予被告甲○○、庚○○及其等之辯護人表示意見時，
    被告甲○○、庚○○及其等之辯護人亦均不爭執監聽譯文內
    容之合法性及真正，則該監聽譯文自得採為本案認定犯罪事
    實之證據（最高法院95年度台上字第3128號判決意旨參照）
    。
六、按法院或檢察官依刑事訴訟法第208條規定囑託醫院、學校
    或其他相當之機關、團體為鑑定時，祇須其以言詞或書面提
    出之鑑定報告，符合刑事訴訟法第206條第1項、第208條所
    規定之形式要件，即具有證據能力，此即屬於刑事訴訟法第
    159條第1項所稱「法律有規定」之特別情形（最高法院96年
    台上第6842號判決意旨參照）。本件內政部警政署刑事警察
    局受囑託鑑定扣案之槍、彈，就鑑定結果所提出之鑑驗書，
    復合於刑事訴訟法第206條第1項、第208條所規定之形式要
    件，自具有證據能力。
七、至卷內之照片（包括現場照片、扣押物品照片、初步檢視槍
    彈照片、領款翻拍照片），則係以機械方式所留存之影像，
    非屬供述證據，核無傳聞法則之適用，且前揭證據均與本案
    具有關聯性，復非屬違法取得之物，亦應認具有證據能力。
貳、實體部分：
一、經查：
  (一)犯罪事實一部分：此部分之犯罪事實，業據被告甲○○及庚○○於本院審理時均坦承不諱，且互核後情節大致相符，並
    經證人顏志廷指述綦詳，復有臺南縣警察局車輛尋獲電腦輸
    入單1紙在卷可稽，此外，並有行竊之鑰匙1把扣案可資佐證
    ，足認被告二人前揭之任意性自白核與事實相符，應堪採信
    ，是此部分事證明確。
  (二)犯罪事實二部分：此部分犯罪事實，業據被告甲○○及庚○○於本院審理時均坦承不諱，且互核後情節大致相符，並經
    證人丙○○、己○○於警詢及偵訊證述明確，復有被告甲○○於溪美郵局領款之監視錄影翻拍及現場照片共35張、丙○○日盛銀行帳戶之存摺內頁影本及交易查詢單1紙、0000000
    000、0000000000號門號之監聽譯文、本院98年度聲監字第
    000146號通訊監察書各1份在卷可稽。此外，並有膠帶1捲、
    商業本票簿1本、范氏芳草中華民國居留證影本1張、款項借
    用證1張、證人丙○○簽發之本票影本及款項借用證各1紙、
    上揭槍、彈及行動電話3具、及黑色背包1只等物扣案可資佐
    證。且扣案之上揭槍、彈，經送請內政部刑事警察局以檢視
    法、性能檢驗法及試射法鑑驗之結果，手槍之擊發功能均屬
    正常，可供擊發適用子彈使用，認為均具殺傷力；制式子彈
    13 顆，經分別採樣4顆及1顆試射，均可擊發，認均具殺傷
    力；非制式子彈1顆，經試射，可擊發，亦認具殺傷力，此
    有該局98年5月18日刑鑑字第0980052138號之槍彈鑑驗書1份
    附卷可參，綜上，足資認定被告甲○○及庚○○前揭任意性
    之自白，核均與事實相符，應堪以採信。辯護意旨雖認被告
    等人並未向丙○○以外之人勒贖，應不構成擄人勒贖罪，然
    查，證人丙○○於偵查中已具結證稱：歹徒嫌伊的錢太少，
    要伊再想看看，是否有朋友可以拿錢來救伊....並有要伊以
    自己的電話打給伊太太及朋友拿錢，但都沒有籌到錢，最後
    才簽下借據及本票等語（98年度營偵字第621號偵查卷第73
    頁參見），是辯護意旨容有誤認，要難採信。被告甲○○及
    庚○○之此部分犯行，亦屬事證明確，應依法論科。
  (三)犯罪事實三部分：
    此部分犯罪事實，業據被告甲○○及庚○○於本院審理時均
    坦承不諱，且互核後情節大致相符，並經證人乙○於警詢時
    指述明確，復有臺南縣警察局車輛尋獲電腦輸入單、及贓物
    認領保管單各1紙在卷可稽，此外，復有T型起子1支扣案可
    資佐證，是被告甲○○及庚○○之前揭任意性之自白，核與
    事實相符，應堪採信，其等此部分之犯行，亦屬事證明確，
    應依法論科。
二、論罪：
  (一)犯罪事實一部分：
    按一般公寓式住宅之地下室，因係附屬於該公寓，與住宅之
    關係密不可分，為該住宅居住人生活起居場所之一部分（最
    高法院96年度台上字第2968號判決參照）。是被告二人與被
    告丁○○於犯罪事實一中，既係於日落後之夜間，侵入一般
    公寓式住宅之地下室，所為係犯刑法第321條第1項第1款及
    第4款之加重竊盜罪。另被告庚○○負責下手行竊，被告甲○○及丁○○負責把風，均已有參與構成要件之實行，就上
    開犯行間，有犯意聯絡及行為分擔，自應論以共同正犯。原
    起訴意旨雖認被告等人所為係犯刑法第320條第1項之普通竊
    盜罪嫌，然業經公訴檢察官於98年12月1日辯論時當庭更正
    起訴法條（本院卷第192頁背面參見），且屬社會基本事實
    同一，本院自得變更法條予以審理，先此敘明。
  (二)犯罪事實二部分：
    按結合犯乃係將二以上之獨立犯罪行為，依法律規定結合成
    一罪，其主行為為基本犯罪，舉凡利用基本犯罪之時機，而
    起意為其他犯罪，二者間具有意思之聯絡，即可成立結合犯
    ，至他罪之意思，不論起於實施基本行為之初，即為預定之
    計畫或具有概括之犯意，抑或出於實施基本行為之際，而新
    生之犯意，亦不問其動機如何，只須二行為間具有密切之關
    連，而有犯意之聯絡，事實之認識，即可認與結合犯之意義
    相當。故刑法第332條第2項第3款犯強盜而擄人勒贖罪為結
    合犯，係著眼於強盜與擄人勒贖間，接連發生之可能性高，
    危害亦鉅，乃依法律規定，結合強盜、擄人勒贖二個獨立之
    犯罪行為，而成為一個犯罪，並加重其刑；其成罪並不以二
    者均出於預定之計畫為必要，僅須發生在時間上有銜接性，
    地點上具關連性即可，初不問係先強盜後擄人勒贖或先擄人
    勒贖後強盜，均足構成本罪。且按強盜罪與擄人勒贖罪之構
    成要件不同，足見該二罪罪質有別，係各自獨立之罪名，非
    可謂強盜罪行得為擄人勒贖罪犯行之一部，而應吸收於擄人
    勒贖罪中，僅論以擄人勒贖一罪（此最高法院93年台上第
    947號、96年台上第6754號、96年台上第800號、95年台上第
    717號等判決意旨均可資參照）。再按擄人勒贖係指意圖勒
    贖而擄人而言。行為人苟以勒贖之目的而擄人，祇須被擄人
    喪失行動自由，而置於加害者實力支配之下即屬既遂，其事
    後果否實行勒贖，向何人勒贖，有無取得贖款，以及何人交
    付贖款均不影響其已成立之犯罪（此最高法院97年台上第
    4760 號、95年台上第6767號、94年台上第6979號、85年度
    台上字第3675號等判決意旨亦可資參照）。是核本件被告人
    等，既攜帶具有殺傷力之上揭槍、彈作為作案之兇器，先至
    被害人丙○○家中強盜其身上之財物後，嗣因嫌強盜所得太
    少且為避免遭人發現，復起意將被害人丙○○強擄至汽車旅
    館後，除逼使其說出提款卡密碼後由被告等自行前往自動櫃
    員機提款成功，復要求被害人丙○○以電話向家人、友人取
    贖，則其等所犯之加重強盜罪與擄人勒贖罪二罪間，在時間
    上有銜接性、在地點有關連性，依前揭判決意旨，自應係犯
    刑法第332條第2項第3款之強盜而擄人勒贖既遂罪，此外，
    被告等人並同時尚犯槍砲彈藥刀械管制條例第8條第4項、第
    12條第4項之罪、以及刑法第339條之2第1項詐欺自動付款設
    備罪。又被告二人於犯強盜並擄人勒贖罪後，復以電話向被
    害人恐嚇要求付款等，則屬擄人後勒贖行為之繼續，自無從
    再另論恐嚇取財罪之餘地，併此敘明。又被告丁○○雖因與
    被害人丙○○認識，為避免遭指認，故於強盜以及勒（取）
    贖之過程中均未露面，僅由被告庚○○、甲○○出面實施，
    然被告丁○○與被告庚○○、甲○○間，就全部之犯行間，
    既從事前即主謀、策劃，並提供交付作案工具，勘查現場等
    ，難謂無犯意之聯絡，是為共謀共同正犯，其與實際下手實
    施、分擔犯行之被告甲○○、庚○○間，均應論以共同正犯
    。此外，渠等3人為犯特定之罪而同時以一行為持有上揭2支
    槍及14發子彈，而觸犯數罪名，就此部分固為想像競合犯，
    惟其等於持有上揭槍、彈後，復緊密實行強盜而擄人勒贖犯
    行，嗣再為取款而以不正方法取得被害人丙○○之提款卡密
    碼後，偽冒丙○○本人由自動付款設備取得財物，故在98年
    3 月31日當天，被告等所實行之整個犯罪經過，在自然意義
    上，雖難認僅係一事實行為，然其犯罪目的單一，行為緊接
    ，依一般社會通念，倘評價為數行為，乃有違法律情感與刑
    罰公平原則，自應認被告等係以一法律行為觸犯前揭數罪名
    ，均應論以想像競合犯，並從一重論以共同強盜而擄人勒贖
    罪處斷（最高法院98年度台上字第60號判決參照）。又原起
    訴意旨雖未論及擄人勒贖罪、刑法第339條之2第1項等罪嫌
    ，然此業經公訴檢察官於98年12月1日當庭辯論時更正起訴
    法條（本院卷第192頁背面參見），且此部分與原起訴部分
    復屬結合犯及想像競合犯等實質上及裁判上一罪之法律關係
    ，業如前述，是本院自得併予審理，先此敘明。再按意圖勒
    贖而擄人罪，就擄人言，固為對於身體自由之犯罪，而就其
    勒贖之本質言，仍不失為對於財產之犯罪，故於擄人既遂之
    後，未經取贖而釋放之者，雖其犯罪早經完成，而對方關於
    財產，究無實害，故條文有得減輕其刑之規定，然所謂未經
    取贖，指其釋放非由於取贖而言，即行為人自動終止勒贖之
    意思而釋放被擄人而言，如已取得部分贖款，或與被擄人談
    妥條件，將被擄人釋放，限令其於一定期間籌款交付者，其
    釋放既非出於自動終止勒贖之意思，即與該條項規定不合（
    此最高法院72年台上第1105號、80年台上第2809號、88年台
    上第1720號判決意旨均可資參照）。經查，本件被告等於擄
    人後，進而實施勒贖行為，且被害人丙○○係在已被迫簽下
    本票及借據後，始遭釋放之，依前揭判決意旨，被告等人自
    無從依刑法第347條第5項之規定，予以減刑。末查，被告甲○○及庚○○所犯違反槍砲彈藥刀械管制條例罪部分，雖均
    於偵查及審判中自白犯罪，並供出全部槍砲、彈藥之來源及
    去向，並因而查獲，然因其等持有上揭槍、彈之犯行，業已
    因與強盜而擄人勒贖罪想像競合後，不再為本件論罪科刑之
    依據，是縱被告二人符合前揭槍砲彈藥刀械管制條例第18條
    第4項減刑之規定，尚無從依該條規定予以減刑，惟上揭情
    狀將併於量刑時加以衡酌，均附此敘明。
  (三)犯罪事實三部分：
    按攜帶兇器加重竊盜罪所謂之兇器，其種類並無限制，凡客
    觀上足對人之生命、身體、安全構成威脅，具有危險性之兇
    器均屬之，且祇須行竊時攜帶此種具有危險性之兇器為已足
    ，並不以攜帶之初有行兇之意圖為必要（最高法院79年臺上
    字第5253號著有判例要旨可資參照）。是本件被告二人持以
    犯本件竊盜犯行之T型起子1支，要屬質地堅硬，可供人持以
    對外攻擊，如果用以施暴、脅迫、甚或單純抵抗，依一般社
    會觀念，足以對人之身體、生命構成威脅，客觀上即具有危
    險性，自係屬兇器。是核被告甲○○及庚○○此部分所為，
    係犯刑法第321條第1項第3款之攜帶兇器加重竊盜罪。被告
    甲○○及庚○○二人間，就此犯行間，有犯意聯絡及行為分
    擔，應論以共同正犯。
  (四)又被告二人所犯上開三罪間，因時間、地點各別，行為殊異
    ，可見犯意不同，自應予以分論併罰。
三、科刑：
    爰審酌被告甲○○及庚○○等人，先結夥三人於夜間侵入住
    宅竊盜、再攜帶槍、彈，強盜他人財物既遂後，竟猶不知滿
    足，復將被害人強擄至汽車旅館勒贖後，於取贖前，復再持
    兇器竊取車牌懸掛以逃避追查，使被害人丙○○、顏志廷、
    乙○等人受有財產上之損害非輕，並使被害人丙○○身心受
    到嚴重驚恐及創傷，對社會治安更造成重大危害，顯見惡性
    匪淺，惟念及被告二人並無前科，素行均尚可，且於強盜而
    擄人勒贖之過程中未進一步對被害人丙○○施以其他更重大
    之傷害或凌虐惡行，並於被害人丙○○簽立本票及借據後，
    即將被害人丙○○安然送返，堪認被告等尚非兇殘至泯滅人
    性之輩，且考量被告甲○○及庚○○二人，年輕識淺、於本
    件犯罪中，均非基於主謀、指導之地位，而僅係聽從於被告
    丁○○之附屬角色，且犯後於偵、審中，均自始坦承犯行，
    並已供出槍彈之來源及去向，並進而查獲，於審理中已道歉
    及賠償被害人，並與之達成和解，取得諒解【有本院審理筆
    錄（本院卷第95頁背面參見）及和解書2份在卷可稽】，非
    無悔意，兼衡其等之犯罪動機、教育及智識程度、家庭及經
    濟狀況、及各於本件犯行中之分工輕重等一切情狀，就上開
    各罪，分別量處如主文所示之刑，併定其應執行之刑。
四、沒收：
  (一)扣案之仿BERETTA廠M9型半自動改造手槍（槍枝管制編號000
    000000），及仿BERETTA廠半自動改造手槍（槍枝管制編號
    000000000）各1支，及口徑9mm制式子彈共8顆，經鑑定後，
    認均具有殺傷力，係屬違禁物，爰依刑法第38條第1項第1款
    之規定宣告沒收。至另外之制式子彈5顆以及非制式子彈1顆
    ，因業經採樣試射，已不具殺傷力，自無須另為宣告沒收。
  (二)扣案之鑰匙1支、膠帶1捲、放置上揭槍彈之黑色背包1只、
    空白本票簿1本、及行動電話3具（內各含0000000000、0000
    000000、0000000000門號SIM卡）、T型起子1支，均分屬被
    告等人所有，為供其等犯本件犯罪所用或預備所用之物，業
    據其等供明在案，基於共犯責任共同原則，爰均依刑法第38
    條第1項第2款之規定宣告沒收。
  (三)又扣案之本票（票據號碼為592129、日期為97年12月16 日
    、金額為100萬元，發票人為丙○○）及款項借用證（日期
    為97年12月16日、金額為100萬元，借用人為丙○○）各1紙
    ，均係被告等人因犯本件犯罪事實二所得之物，爰依刑法第
    38 條第1項第3款之規定宣告沒收。
  (四)末查，扣案之范氏芳草居留證及面額5萬元之款項借用證各1
    張，則非屬被告等人所有之物，另扣案之被告庚○○作案時
    所穿之衣服1套，雖為被告庚○○所有之物，然此為其日常
    必須穿著之衣物，並非其等供犯本罪所用之物，爰均不另為
    沒收之諭知，併此敘明。
據上論斷，應依刑事訴訟法第299條第1項前段、第300條，槍砲
彈藥刀械管制條例第8條第4項、第12條第4項，刑法第11條前段
、第28條、第321條第1項第1款、第3款、第4款、第330條第1項
、第332條第2項第3款、第33 9條之2第1項、第55條、第51條第5
款、第38條第1項第1款、第2款、第3款、第3項，判決如主文。
本件經檢察官戊○○到庭執行職務。
中    華    民    國    98    年    12    月    15    日
                    刑事第八庭  審判長  洪士傑
                                法  官  蘇碧珠
                                法  官  林臻嫺
以上正本證明與原本無異。
如不服本判決應於收受本判決後10日內向本院提出上訴書狀，並
應敘述具體理由。如未敘述上訴理由者，應於上訴期間屆滿後20
日內向本院補提理由書狀（均須按他造當事人之人數附繕本）「
切勿逕送上級法院」。
                                書記官  洪培綺
中    華    民    國    98    年    12    月    15    日
附錄：本案論罪科刑法條全文
槍砲彈藥刀械管制條例第8條第4項
未經許可，持有、寄藏或意圖販賣而陳列第一項所列槍枝者，處
三年以上十年以下有期徒刑，併科新臺幣七百萬元以下罰金。
槍砲彈藥刀械管制條例第12條第4項
未經許可，持有、寄藏或意圖販賣而陳列子彈者，處五年以下有
期徒刑，併科新台幣三百萬元以下罰金。
中華民國刑法第321條
犯竊盜罪而有左列情形之一者，處 6 月以上、 5 年以下有期徒
刑：
一、於夜間侵入住宅或有人居住之建築物、船艦或隱匿其內而犯
    之者。
二、毀越門扇、牆垣或其他安全設備而犯之者。
三、攜帶兇器而犯之者。
四、結夥三人以上而犯之者。
五、乘火災、水災或其他災害之際而犯之者。
六、在車站或埠頭而犯之者。
前項之未遂犯罰之。
刑法第332條第2項第3款
犯強盜罪而有下列行為之一者，處死刑、無期徒刑或十年以上有期徒刑：
三、擄人勒贖者。
刑法第339條之2第1項
意圖為自己或第三人不法之所有，以不正方法由自動付款設備取得他人之
物者，處三年以下有期徒刑、拘役或一萬元以下罰金。
附表：
┌────┬───────────────┬─────────┐
│編號    │物品名稱                      │數量              │
├────┼───────────────┼─────────┤
│1       │仿BERETTA廠M9型半自動改造手槍 │壹支              │
│        │（槍枝管制編號000000000）     │                  │
├────┼───────────────┼─────────┤
│2       │仿BERETTA廠半自動改造手槍（槍 │壹支              │
│        │枝管制編號000000000）         │                  │
├────┼───────────────┼─────────┤
│3       │口徑9mm之制式子彈             │捌顆              │
├────┼───────────────┼─────────┤
│4       │膠帶                          │壹捲              │
├────┼───────────────┼─────────┤
│5       │黑色背包                      │壹只              │
├────┼───────────────┼─────────┤
│6       │行動電話（含0000000000門號）  │壹支              │
├────┼───────────────┼─────────┤
│7       │行動電話（含0000000000門號）  │壹支              │
├────┼───────────────┼─────────┤
│8       │行動電話（含0000000000門號）  │壹支              │
├────┼───────────────┼─────────┤
│9       │空白本票簿                    │壹本              │
├────┼───────────────┼─────────┤
│10      │本票                          │壹紙              │
├────┼───────────────┼─────────┤
│11      │款項借用證                    │壹紙              │
└────┴───────────────┴─────────┘

司法院資訊處製作；財團法人民間司法改革基金會備份。
